【裁判字號】    95,訴,1636
【裁判日期】    950831
【裁判案由】    毒品危害防制條例
【裁判全文】
臺灣桃園地方法院宣示判決筆錄          95年度訴字第1636號
公  訴  人  臺灣桃園地方法院檢察署檢察官
被      告  甲○○
指定辯護人  本院公設辯護人乙○○
上列被告因毒品危害防制條例案件，於中華民國95年8 月31日下
午5時許，在本院第4法庭宣示判決，出席職員如下：
          法  官  蘇昭蓉
          書記官  韓若玉
          通  譯
法官起立朗讀判決主文、犯罪事實要旨、處罰條文、附記事項，
及告以上訴限制、期間並提出上訴狀之法院，且諭知記載其內容
：
一、主  文：
    甲○○連續施用第一級毒品，累犯，處有期徒刑捌月，扣案
    第一級毒品海洛因淨重共參點壹柒公克沒收銷燬之，上開海
    洛因外包裝玖枚均沒收。又連續施用第二級毒品，累犯，處
    有期徒刑肆月，扣案第二級毒品甲基安非他命壹包（含袋驗
    餘毛重零點參零玖公克）沒收銷燬之。應執行有期徒刑拾月
    ，扣案第一級毒品海洛因淨重共參點壹柒公克、第二級毒品
    甲基安非他命壹包（含袋驗餘毛重零點參零玖公克）沒收銷
    燬之，上開海洛因外包裝玖枚均沒收。
二、犯罪事實要旨：
    甲○○於民國89年間，因施用毒品案件，經臺灣桃園地方法
    院檢察署檢察官向本院聲請觀察、勒戒後，認有繼續施用毒
    品之傾向而經本院裁定令入戒治處所施以強制戒治，復經本
    院裁定停止戒治，所餘戒治期間付保護管束，甲○○又因違
    反保護管束情節重大，經本院裁定撤銷停止戒治令入戒治處
    所施以剩餘強制戒治，並於94年2 月2 日強制戒治期滿隔日
    釋放，由臺灣桃園地方法院檢察署檢察官以94年度戒毒偵字
    第446 號為不起訴處分確定。甲○○另因傷害案件，經本院
    以92年度簡字第309 號判決判處有期徒刑3 月確定，甫於94
    年5 月2 日執行完畢（構成累犯）。詎猶未戒除毒癮，復於
    前開強制戒治執行完畢釋放後5 年內，分別基於施用第一級
    毒品、第二級毒品之概括犯意，自95年3 月間某日起至95年
    6 月6 日中午12時許止，連續在桃園縣新屋鄉九斗村6 鄰九
    斗9 之12號租處等地點，連續施用第一級毒品海洛因及連續
    施用第二級毒品甲基安非他命（聲請書誤載為安非他命）多
    次，嗣為警於95年6 月6 日下午3 時50分許，在上址查獲，
    並扣得甲○○所有第一級毒品海洛因9 包（淨重共3.17公克
    ）及第二級毒品甲基安非他命1 包（含袋驗餘毛重0.309 公
    克）。
三、處罰條文：
    毒品危害防制條例第10條第1 項、第2 項、第18條第1 項前
    段，95年7 月1 日修正施行後刑法第2 條第1 項前段、95年
    7 月1 日修正施行前刑法第11條、第56條、第47條、第51條
    第5款、第38條第1 項第2 款，判決如主文。
四、附記事項：被告前因傷害案件，經本院以92年度簡字第309
    號判決判處有期徒刑3 月確定，甫於94 年5月2 日執行完畢
    有臺灣高等法院被告前案紀錄表在卷足參，而被告行為後，
    刑法業已於94年1 月7 日修正刪除第56條連續犯之規定，並
    將原第47條：「受有期徒刑之執行完畢，或受無期徒刑或有
    期徒刑一部之執行而赦免後，5 年以內再犯有期徒刑以上之
    罪者，為累犯，加重本刑至2 分之1 」之規定修正為第47條
    第1 項：「受徒刑之執行完畢，或一部之執行而赦免後，5
    年以內故意再犯有期徒刑以上之罪者，為累犯，加重本刑至
    2 分之1 」，於同年2 月2 日公布，95年7 月1 日施行，此
    修正雖非犯罪構成要件之變更，但顯已影響行為人刑罰之法
    律效果，自屬法律變更，依修正後刑法第2 條第1 項規定比
    較結果，不論依舊法第47條或新法第47條第1 項之規定，被
    告所犯本件施用第一級毒品犯行均構成累犯；而被告於舊法
    時期所犯之數次施用毒品犯行，依新法應分論併罰之結果，
    其刑度顯較依修正前刑法第56條規定應論以1 罪，得加重其
    刑至2 分之1 之情形為重；另查被告行為後，刑法第51條第
    5 款規定業已於94年1 月7 日修正為「宣告多數有期徒刑者
    ，於各刑中之最長期以上，各刑合併之刑期以下，定其刑期
    。但不得逾三十年。」，並於94年2 月2 日公布，95年7 月
    1 日施行，此修正係屬科刑範圍事項之變更，為刑法第2 條
    「法律變更」，故整體綜合比較之結果，自以舊法之規定較
    有利於被告，故被告本件犯行應依修正前刑法第56條連續犯
    規定論以1 罪，依法加重其刑，並依修正前刑法第47條累犯
    之規定加重其刑至2 分之1 ，並遞予加重之，末以修正前刑
    法第51條第5 款定應執行之刑。扣案海洛因（淨重共3.17公
    克）及甲基安非他命1 包（含袋驗餘毛重0.309 公克）係被
    告施用之毒品，應依毒品危害防制條例第18條第1 項前段沒
    收銷燬之，上開海洛因外包裝9 枚，為被告所有且係供其施
    用海洛因之物，此業據被告供陳明確，沒收為從刑之一種，
    附屬於主刑，不生比較輕重問題，亦不容與其他刑法總則規
    定割裂適用，均依修正前刑法第38條第1 項第2 款之規定宣
    告沒收。
五、協商判決除有刑事訴訟法第455 條之4 第1 項第1 款於本訊
    問程序終結前，被告撤銷協商合意或檢察官撤回協商聲請者
    ；第2 款被告協商之意思非出於自由意志者；第4 款被告所
    犯之罪非第455 條之2 第1 項所定得以協商判決者；第6 款
    被告有其他較重之裁判上一罪之犯罪事實者；第7 款法院認
    應諭知免刑或免訴、不受理者情形之一，及違反同條第2 項
    「法院應於協商合意範圍內為判決；法院為協商判決所科之
    刑，以宣告緩刑或2 年以下有期徒刑、拘役或罰金為限」之
    規定者外，不得上訴。
六、如有前項得上訴之情形者，得自收受判決送達之日起10日內
    ，向本院提出上訴書狀，上訴於第二審法院。
七、本案經檢察官徐文豪到庭執行職務。
中    華    民    國    95    年    8     月    31    日
                      臺灣桃園地方法院刑事第四庭
                                  書記官  韓若玉
                                  法  官  蘇昭蓉
以上正本證明與原本無異。
                                  書記官  韓若玉
中    華    民    國    95    年    8     月    31    日


司法院資訊處製作；財團法人民間司法改革基金會備份。
